臺灣臺北地方法院刑事判決　　　　　　　96年度易字第2845號
公　訴　人　臺灣臺北地方法院檢察署檢察官
被　　　告　甲○○
上列被告因違反毒品危害防制條例案件，經檢察官提起公訴（96
年度毒偵字第2902號），本院判決如下：
    主  文
甲○○施用第二級毒品，處有期徒刑柒月。
    事  實
一、甲○○前於民國92年間因施用第二級毒品案件，經依本院92
    年度毒聲字第1445號裁定送觀察、勒戒後，認無繼續施用毒
    品之傾向而於92年8月21日釋放出所，並由臺灣臺北地方法
    院檢察署檢察官於同年月22日以92年度毒偵字第1596號為不
    起訴處分確定；又於93年間因施用第二級毒品、竊盜案件，
    經本院以93年度簡字第1225號、93年度易字第1597號判決，
    分別判處有期徒刑6月、3月，如易科罰金均以銀元300元（
    即新台幣900元）折算1日，並經本院以94年度聲字第488號
    裁定定應執行有期徒刑8月，如易科罰金均以銀元300元（
    即新台幣900元）折算1日確定；惟因其於93年間另犯詐欺案
    件，經本院以93年度簡字第2316號判決有期徒刑3月，如易
    科罰金均以銀元300元（即新台幣900元）折算1日確定，上
    開3罪（即施用第二級毒品罪、竊盜罪、詐欺罪）所宣告之
    刑再經本院以95年度聲字第353號裁定定其應執行有期徒刑
    11月確定；甲○○於94年間另因施用第二級毒品案件，經本
    院以94年度簡字第479號判決判處有期徒刑6月確定後，於95
    年1月17日再度入監接續執行上開徒刑；又因施用第二級毒
    品罪、竊盜等案件，分別經本院以94年度易字第1710號判決
    判處有期徒刑7月、經台灣高等法院以95年度上易字第1528
    號判決判處有期徒刑5月，並經臺灣高等法院以95年度聲字
    第1958號裁定就上開二罪宣告刑定應執行刑為有期徒刑10月
    確定後，接續執行上開徒刑，迄至96年1月25日因縮短刑期
    假釋出監，所餘期間併付保護管束，後雖因假釋期間違反保
    護管束情節重大而於96年5月30日撤銷假釋，惟由臺灣臺北
    地方法院檢察署檢察官以其所犯之罪符合中華民國96 年罪
    犯減刑條例規定而聲請減刑，經本院於96年10月12日以96年
    度聲減字第3081號裁定減刑確定後，已無須執行殘刑而視為
    執行完畢（於本案不構成累犯）。
二、詎甲○○明知安非他命、甲基安非他命均係業經公告列為毒
    品危害防制條例第2條第2項第2款之第二級毒品，不得非法
    持有、施用，仍不知所悔改、戒除施用毒品習性，基於施用
    第二級毒品甲基安非他命之犯意，於96年8月22日16時、17
    時許，在臺北市○○○路某公園公共廁所內，以將第二級毒
    品甲基安非他命放於玻璃球內燒烤，使之產生煙霧後吸食之
    方式，施用第二級毒品甲基安非他命1次。嗣於96年8月23日
    凌晨4時許，因涉犯竊盜案件為警於臺北市中山區○○○路
    10巷6號前查獲，經採驗尿液檢驗呈甲基安非他命、安非他
    命陽性反應而查悉上情。。
三、案經臺北市政府警察局中山分局報請臺灣臺北地方法院檢察
    署檢察官偵查起訴。
    理  由
一、被告甲○○上揭施用第二級毒品甲基安非他命、安非他命之
    事實，業據其於本院審理時坦承不諱，而員警查獲被告後所
    採集之尿液檢體，經送請臺灣尖端先進生技醫藥股份有限公
    司以酵素免疫分析法（EIA）初步檢驗，再佐以氣相層析質
    譜儀分析法（GC/MS）確認檢驗結果確呈安非他命類（安非
    他命、甲基安非他命）陽性反應，此有該公司出具之濫用藥
    物檢驗報告1份附卷可稽（見毒偵卷第5頁），而以氣相層析
    質譜儀作藥物及其代謝產物之定性及定量分析，幾乎不會有
    偽陽性反應產生，為毒品檢驗學之常規，亦為本院辦理相關
    違反毒品危害防制條例案件所知悉，上開檢驗結果當足以認
    定為真實。另查，被告前曾因施用毒品案件，經本院裁定令
    入觀察勒戒施以觀察勒戒，因無繼續施用毒品之傾向而於92
    年8月21日釋放出所，並經臺灣台北地方法院檢察署檢察官
    為不起訴處分確定；又於93年、94年間，多次因施用第二級
    毒品案件，經本院判處罪刑確定後入監執行等情，有臺灣高
    等法院被告前案紀錄表、臺灣臺北地方法院檢察署前案資料
    表各1份在卷可稽。是以被告於觀察勒戒執行完畢釋放後5年
    內，再犯本件毒品危害防制條例第10條之施用第二級毒品罪
    ，可堪認定。綜述，本件事證已明，被告施用第二級毒品之
    犯行已經證明，應依法論科。
二、核被告所為係犯毒品危害防制條例第10條第2項之施用第二
    級毒品罪。其於施用甲基安非他命行為前後所持有之第二級
    毒品甲基安非他命行為，既意在供己施用，其持有之低度行
    為應為施用之高度行為吸收，不另論罪。另被告前雖有如事
    實欄一所示之前科紀錄及徒刑執行，其中被告於94年間因施
    用第二級毒品、竊盜案件，經法院判處有期徒刑6月、10月
    確定後，於95年1月17日入監接續執行，迄至96年1月25日因
    縮短刑期假釋出監，所餘期間併付保護管束，後雖因假釋期
    間違反保護管束情節重大而經撤銷假釋，惟由臺灣臺北地方
    法院檢察署檢察官以其所犯之罪符合中華民國96年罪犯減刑
    條例規定而向法院聲請減刑，經本院於96 年10月12日以96
    年度聲減字第3081號裁定減刑確定後，已無須執行殘刑而視
    為執行完畢等情，此有台灣高等法院被告前案紀錄表在卷可
    憑，而本件被告犯罪時間係在96年8月22日，顯係在前案執
    行完畢之前，當無累犯規定之適用，特予說明。爰審酌被告
    前因施用毒品案件，業經觀察、勒戒之治療，並曾獲不起訴
    處分之寬典，且前多次因施用第二級毒品而經法院判刑確定
    ，卻未能把握自新機會，澈底戒除施用毒品之惡習，仍再施
    用足以導致人體機能發生依賴性、成癮性及抗藥性等障礙之
    第二級毒品甲基安非他命之罪行，足徵其沾染毒品甚深，戕
    害自身健康，漠視法令禁制，顯未見悔改之意，惟尚能坦承
    犯行，犯後態度頗佳，暨其犯罪動機、手段、本次論罪科刑
    之施用毒品次數僅1次等一切情狀，量處如主文所示之刑。
三、據上論斷，應依刑事訴訟法第284條之1、第299條第1項前段
    ，毒品危害防制條例第10條第2項，判決如主文。
本案經檢察官郭麗娟到庭執行職務。
中　　華　　民　　國　　96　　年　　11　　月　　30　　日
　　　　　　　　　刑事第五庭    法　官　何俏美
上正本證明與原本無異。
如不服本判決，應於判決送達後10日內向本院提出上訴狀 (應抄
附繕本)。
                                書記官  林曉郁
中　　華　　民　　國　　96　　年　　11　　月　　30　　日
附錄本案論罪科刑法條：
毒品危害防制條例第10條
施用第一級毒品者，處 6 月以上 5 年以下有期徒刑。
施用第二級毒品者，處 3 年以下有期徒刑。
